【裁判字號】    89,易,4
【裁判日期】    890307
【裁判案由】    竊盜等
【裁判全文】
臺灣花蓮地方法院刑事判決                              八十九年度易字第四號
    公  訴  人  臺灣花蓮地方法院檢察署檢察官
    被      告  甲○○
右列被告因竊盜等案件，經檢察官提起公訴（八十八年度偵字第四三０一號），本院
判決如左：
    主  文
甲○○竊盜，處拘役參拾日，緩刑貳年。
甲○○被訴公共危險部分無罪。
    事  實
一、甲○○意圖為自己不法之所有，於民國（下同）八十八年十一月十九日下午十六
    時許，在花蓮市○村○○道路旁龍門建築工地內，基於單一接續之犯意，先竊取
    丙○○所有置放於該工地內桌上之汽車鑰匙一支，緊接持該竊得之鑰匙用以竊取
    丙○○所有停放於該工地外之車號ＥＬ－二四六六號裕隆牌藍色自用小客車（引
    擎號碼：ＹＬＮ－九二三ＳＤ０一六一八號，該車並未懸掛車牌），得手後供己
    代步駛用。嗣於同日下午十七時三十分許，甲○○駕駛該竊得之贓車在花蓮市○
    ○路○村○○道路與徐君伊所騎乘車號ＲＡＭ－二八五號機車發生碰撞車禍時，
  為警查獲。
二、案經花蓮縣警察局花蓮分局報請臺灣花蓮地方法院檢察署檢察官偵查起訴。
    理  由
壹、有罪部分：
一、訊據被告甲○○固坦承於上揭時地駕駛丙○○所有上揭自用小客車與徐君伊所騎
    乘之機車發生車禍事，惟矢口否認有竊車之犯行，辯稱：那車子是丙○○借給他
    開的等語。惟查，右揭犯罪事實，業據被害人丙○○於警訊時指訴歷歷，而被告
    於警訊時亦自承「當時我有向丙○○借車子，但是他在睡覺。當時我向他借車子
    的時候，丙○○因為喝了酒之後在睡覺，我見到他房間桌上有一把車鑰匙，我就
    拿走鑰匙將車開走，‧‧‧‧，我將該車開走時並未得到丙○○的允許」等語（
    見警訊卷八十八年十一月二十日偵訊筆錄），足見被害人丙○○並未同意借車與
    被告，此外，復有贓證物品認領保管收據一紙在卷足憑，被告所辯顯係事後卸責
    之詞，不足採信，本件事證明確，被告犯行洵堪認定，應予依法論科。
二、按數行為於同時同地或密切接近之時地實施，侵害同一之法益，各行為之獨立性
    極為薄弱，依一般社會健全觀念，在時間差距上，難以強行分開，在刑法之評價
    上，以視為數個舉動之接續施行，合為包括之一行為予以評價，較為合理，則屬
    接續犯，而為包括之一罪，合先敘明。本件被告雖先竊取被害人丙○○所有之汽
    車鑰匙一支，緊接持該竊得之鑰匙竊取上揭自用小客車，其先後各舉動，在時間
    之差距上，難以強行分開，無非欲達同一目的之接續動作，在主觀上無非認其先
    後舉動係其犯罪行為之一部，故當然成立一罪，不能論以連續犯，是被告甲○○
    所為，係犯刑法第三百二十條第一項竊盜罪之接續犯，而為包括之一罪。公訴人
    雖於起訴書中漏列被告竊取丙○○所有汽車鑰匙一支之犯行，惟本院既認被告先
    後各舉動無非欲達同一目的之接續動作，而成立包括一罪之接續犯，則被告竊取
    丙○○所有鑰匙一支之竊盜行為，本院自得一併審理，附此敘明。爰審酌其並無
    犯罪之記錄，素行尚佳，知識程度，犯罪之動機、目的、所生之損害及被告犯罪
    後之態度尚無悔意等一切情狀，量處如主文所示之刑。查被告前未曾受有期徒刑
    以上刑之宣告，有台灣花蓮地方法院檢察署刑案資料查註紀錄表及台灣高等法院
    被告全國前案紀錄表各一紙附卷可稽，本院認其經此教訓後，當知警惕，應無再
    犯之虞，因認其所宣告之刑，以暫不執行為適當，併予宣告緩刑二年，以勵來茲
    而啟自新。
貳、無罪部分：
一、公訴意旨另以：被告甲○○於竊得上揭被害人丙○○所有自用小客車後，於八十
    八年十一月十九日下午十七時三十分許，於其酒後吐氣酒精濃度達每升０點四二
    毫克，不能安全駕駛動力交通工具之際，仍駕駛上開贓車，在花蓮市○村○○道
    路上，與徐君伊所騎乘車號ＲＡＭ－二八五號機車發生碰撞車禍，致徐君伊受有
    頭部外傷等傷害（傷害部分未具徐君伊提出告訴），因認被告甲○○亦涉有刑法
    第一百八十五條之三之公共危險罪等語。
二、按犯罪事實應依證據認定之，無證據不得推定其犯罪事實；又不能證明被告犯罪
    ，應為無罪之諭知，此刑事訴訟法第一百五十四條、第三百零一條第一項分別定
    有明文。本件公訴人認被告涉犯公共危險罪嫌，無非係認被告對犯罪事實坦承不
    諱，卷附酒精濃度測定值表與車損照片等附卷可稽為其論據。訊據被告對於酒後
    駕車之事實固坦承不諱，惟於本院審理時堅決否認有公訴人所稱之公共危險犯行
    ，辯稱：當時伊開車從花蓮市○○路要往慈濟醫院方向，右轉往豐村產業道路時
    ，就與被害人發生車禍，當時轉彎之車速只有時速五公里左右而已，伊雖有飲酒
    ，但意識仍清楚，本件車禍發生與飲酒無關等語。經查：
（一）按服用毒品、麻醉藥品、酒類或其他相類之物，不能安全駕駛動力交通工具而
      駕駛者，處一年以下有期徒刑、拘役或三萬元以下罰金，乃刑法第一百八十五
      條之三所明定。即行為人須於服用毒品、麻醉藥品、酒類或其他相類之物後，
      達「不能安全駕駛」動力交通工具之程度而駕駛者，始該當該罪，則行為人縱
      有服用毒品、麻醉藥品、酒類或其他相類之物之情形，惟倘「尚未達」不能安
      全駕駛之程度，即與該罪之構成要件有間，自難以該罪相繩。至行為人是否達
      「不能安全駕駛」之程度，則應依證據認定之。
（二）按每個人對酒精承受能力不同，是所謂不能安全駕駛，並非以飲酒後酒精吐氣
      濃度每公升達零點五五毫克為唯一標準；更非單一以酒後駕車之人，只要發生
      交通事故即認其有「不能安全駕駛」之情形，蓋交通事故之肇事原因，或行為
      人並無可歸責之事由，或行為人雖有可歸責之事由，但該可歸責之事由，與行
      為人飲用酒類並無相當因果關係（並非所有酒後駕車之人，不問其個別具體情
      況，一律認其即犯有刑法第一百八十五條之三之公共危險罪）。
（三）本件被告於八十八年十一月十九日下午十七時三十分許，發生交通事故後，經
      處理現場警員予以酒精測試結果，酒後酒精吐氣濃度為「每公升零點四二」毫
      克，固有酒精測定值表附卷可參，惟僅能證明被告確有酒後駕車之情形，依上
      所述，除有進一步補強證據外，尚難遽此認定被告即達「不能安全駕駛」之程
      度。稽諸處理本案警員於警訊卷所附「刑法第一百八十五條之三查獲後測試、
      觀察職務報告」僅於「駕駛過程因交通事故肇事，顯非於正常駕駛下」一欄內
      打勾，其餘各欄並未打勾，而證人即當日到現場處理系爭交通事故之警員乙○
      ○於本院審理時亦證稱：車禍當時被告之精神狀況還滿正常的，並無語無倫次
      、走路不穩之現象，他在派出所作訊問筆錄也都很正常，我是因為他開車肇事
      才會移送公共危險罪嫌等語（見本院八十九年二月二十二日審理筆錄），顯然
      被告當日之飲酒，並未影響被告之精神狀況及意識，承辦警員純粹係因被告飲
      酒駕車肇事始將其以公共危險罪嫌移送，惟遍查卷內並無該警員製作道路事故
      交通調查報告表，致使本院無法藉該調查表判定本件車禍肇事責任之歸屬，該
      警員之作法雖屬可議，惟既無其他證據資料足供證明本件交通事故之發生與被
      告服用酒類具相當因果關係，進而據以認定被告已達不能安全駕駛之程度，自
      難單憑被告酒後酒精吐氣濃度為每公升零點四二毫克，即認被告已達「不能安
      全駕駛」之程度。
（四）綜上所述，本件既不能僅憑被告於酒後酒精吐氣濃度為每公升零點四二毫克，
      即認被告有不能安全駕駛之情形，又無其他證據資料足供證明本件交通事故之
      發生與被告服用酒類具相當因果關係，進而據以認定被告已達不能安全駕駛之
      程度，是縱然酒後駕車誠屬不該且不當，惟既無證據證明被告有公訴人指稱公
      共危險之犯行，自仍應為無罪判決之諭知。
據上論斷，應依刑事訴訟法第二百九十九條第一項前段、第三百零一條第一項，刑法
第三百二十條第一項、第七十四條第一款，罰金罰鍰提高標準條例第一條前段，判決
如主文。
本案經檢察官李豫雙到庭執行職務。
中      華      民      國    八  十  九    年    三    月      七      日
                              臺灣花蓮地方法院刑事庭
                                  法  官  林  國  泰
右正本證明與原本無異。
如對本判決不服，應於送達後十日內，向本院提出上訴狀。（應抄附繕本）
                                  法院書記官
中      華      民      國    八十  九    年    三    月      八      日
附錄本判決論罪之法律條文：
刑法第三百二十條：
意圖為自己或第三人不法之所有，而竊取他人之動產者，為竊盜罪，處五年以下有期
徒刑、拘役或五百元以下罰金。
意圖為自己或第三人不法之利益，而竊佔他人之不動產者，依前項之規定處斷。
前二項之未遂犯罰之。


司法院資訊處製作；財團法人民間司法改革基金會備份。
